# 外币项目披露问题请教陈版主

提问人：cheryl2016 时间：2017-01-19 11:25:49
陈老师，客户有家子公司在香港，记账本位币是美元，香港公司报表里有欧元等外币，没有人民币。母公司是境内企业，记账本位币是人民币。请问审计报告中，外币项目披露时，香港子公司的美元及其他外币项目是否需要作为外币项目披露？

回答人：chenyiwei
实务操作中有不同理解。有观点认为“外币”是各组成部分的本位币以外的货币；也有认为是人民币以外的货币。两种理解均可，在附注中充分披露其含义和认定标准即可。

提问人：zengfengxia 时间：2017-01-22 11:08:26
陈版，外币项目的披露目的是什么？披露会计主体可能面临的汇率变动风险的基础信息？若从这个角度，是不是应该以合并报表的记账本位币考虑更合适些？

回答人：chenyiwei
合并报表层面没有记帐本位币，只有报告货币的概念。如果是从披露外汇风险的角度，确实最好的方式是根据不同主体的本位币分别界定各自的外币范围。